【裁判字號】    95,交聲,88
【裁判日期】    951221
【裁判案由】    違反道路交通管理處罰條例
【裁判全文】
臺灣宜蘭地方法院交通事件裁定          95年度交聲字第88號
移送 機 關  交通部公路總局臺北區監理所宜蘭監理站
異  議  人  幸福水泥股份有限公司
法定代理人  陳兩傳
訴訟代理人  乙○○
上列異議人因違反道路交通管理處罰條例案件，對於交通部公路
總局台北區監理所宜蘭監理站民國95年6月16日所為之處分（原
處分案號：宜監字第43─C00000000號），聲明異議，本院裁定
如下：
    主  文
異議駁回。
    理  由
一、按裝載砂石、土方未依規定使用專用車輛或其專用車廂未合
    於規定或變更車廂者，處汽車所有人新臺幣4萬元以上8萬元
    以下罰鍰，並當場禁止通行，道路交通管理處罰條例第29條
    之1第1項定有明文。
二、原移送機關裁決意旨略以：異議人幸福水泥股份有限公司所
    有之車牌號碼8U-488號自用一般曳引車，於民國95年5月8日
    8時35分，載運砂石行駛於瑞芳瑞八公路上，嗣於行經瑞八
    公路5.8公里處，為臺北縣警察局瑞芳分局員警以8U-488號
    自用一般曳引車非屬砂石專用車，擅自載運砂石之理由，以
    北縣警交字第C00000000號製單舉發，交通部公路總局臺北
    區監理所宜蘭監理站遂依道路交通管理處罰條例第29條之1
    第1項規定，裁處受處分人罰鍰新臺幣4萬元。
三、異議意旨略以：於95年5月8日8時35分，異議人所有之8U-48
    8號自用一般曳引車所載運者為原物料專車，故本件舉發及
    裁決均不合法，為此聲明異議，請求撤銷原處分。
四、經查，車牌號碼8U-488號自用一般曳引車並非屬於砂石專用
    車，於95年5月8日8時35分載運黏土，並於行經瑞八公路5.8
    公里處，為員警以非屬砂石專用車，擅自載運砂石之理由，
    開單告發之事實，有舉發違反道路交通管理事件通知單1紙
    及違規照片2幀在卷可稽，並經本件舉發員警甲○○已於本
    院審理時結證證述綦詳，此部分事實已堪認定。
五、異議人雖辯稱上開車輛係載運礦物「矽砂」，並提出當日載
    運矽砂之檢驗報告1紙為憑，惟查，經本院將上開檢驗報告
    函詢經濟部礦務局結果，認異議人所提出之檢驗報告，其
    SiO2含量為79.12％，與經濟部公告之矽砂礦設權基準規定
    （SiO2含量應達85％以上）不符合，非屬「矽砂」礦，依該
    檢驗報告成分判斷係一般黏土，有經濟部礦務局95年9月12
    日以礦局輔二字第09500172310號函文附卷可稽，是異議人
    所有上開車輛係載運屬於土石之「黏土」，而非「矽砂」礦
    之事實即可堪認定。至異議人辯稱其水泥廠對於矽砂含量之
    標準不像礦務局那樣嚴格，只有二氧化矽達70％即可使用云
    云，僅係異議人利用該土石之方法，自不能取代主管機關認
    定「矽砂礦」之標準。本件異議人所有上開車輛既非載運「
    矽砂」礦，仍應受裝載砂石、土方應使用專用車輛之規範。
六、綜上所述，異議人確有裝載砂石、土方未依規定使用專用車
    輛之違規行為。從而，移送機關依道路交通管理處罰條例第
    29條之1第1項規定裁處罰鍰4萬元，核無不合。本件聲明異
    議為無理由，應予駁回。
據上論斷，應依道路交通案件處理辦法第19條裁定如主文。
中    華    民    國    95    年    12    月    21    日
                  交通法庭  法  官  謝佩玲
以上正本證明與原本無異。
如不服本裁定，應於裁定送達後5日內向本院提出抗告狀。（應
附繕本）
                            書記官  藍友隆
中    華    民    國    95    年    12    月    21    日


司法院資訊處製作；財團法人民間司法改革基金會備份。
